臺灣雲林地方法院民事判決　　　　　　　 94年度訴字第276號
原　　　告　台灣中小企業銀行股份有限公司
法定代理人　丁○○
訴訟代理人　丙○○
被　　　告　懋勳玻璃有限公司
兼　　　上
法定代理人　乙　○
兼　上二人
共　　　同
訴訟代理人　甲○○
上列當事人間請求給付借款事件，本院於民國94年6 月24日言詞
辯論終結，判決如下：
    主      文
被告應連帶給付原告新台幣玖拾壹萬伍仟玖佰零捌元，及自民國
九十三年十二月二十九日起至清償日止，按年利率百分之七‧五
九計算之利息，並自民國九十四年一月三十日起至清償日止，逾
期在六個月以內部分，按上開利率百分之十，逾期在六個月以上
部分，按上開利率百分之二十計算之違約金。
原告其餘之訴駁回。
訴訟費用由被告連帶負擔。
本判決得假執行。
    事實及理由
一、原告主張：被告懋勳玻璃有限公司（下稱懋勳公司）以其餘
    被告為連帶保證人，於民國92年9 月29日向其借用新台幣（
    下同）1,500,000 元，借款期間3 年（即自借款日起至95年
    9 月29日止），約定利息按其基本放款利率加年利率4.4 ％
    （計為7.72％）計算，嗣後應隨其基準利率調整而調整之。
    借款本利計分36期於每月29日平均攤還，攤還期間若有一期
    未按約履行，即視同全部到期，應即清償全部債務，逾期清
    償在6 個月以內者，按上開利率百分之十，在6 個月以上者
    ，按上開利率百分之二十計付違約金；詎懋勳公司繳納本息
    至93年12月29日止，即未再按約繳納，依約視同全部到期，
    屢向被告等催討，均置之不理，迄仍有本金915,908 元未償
    ，為此提起本件訴訟。聲明：求為判決：被告等應連帶給付
    其915,908 元，及自93年12月29日起至清償日止，按年息7.
    75％計算之利息，並自94年1 月30日起至清償日止，逾期在
    六個月以內部分，按上開利率百分之十，逾期在六個月以上
    部分，按上開利率百分之二十計算之違約金；並聲請本院依
    職權宣告假執行。
二、被告方面：
    聲明及陳述：目前經濟較為困難，希望銀行方面能通融讓其
    僅先支付利息。
三、得心證之理由：
  (一)本件原告主張：被告懋勳公司邀同其餘被告為連帶保證人，
    向其借用1,500,000 元，借款期間自92年9 月29日至95年9
    月29日止，約定利息按其當時基本放款利率加年利率4.4 ％
    （計為年利率7.72％）計算，嗣後應隨其基準利率調整而調
    整之；本息依年金法按月於每月29日攤還之，期間若有一期
    未按約履行，即視同全部到期，應即清償全部債務，逾期未
    清償者，除按約定利率計付遲延利息外，其逾期在6 個月以
    內者，並按上開利率百分之十，在6 個月以上者，並按上開
    利率百分之二十計付違約金；詎懋勳公司繳納本息至93年12
    月29日止，即未再按約繳納，依約本件借款視同到期，屢向
    被告等催討，均置之不理，迄仍有本金915,908 元未償等情
    ，已據其提出借據1 紙、授信約定書2 紙、攤還紀錄表1 份
    （均為影本）附卷為證，核屬相符，固堪信為真實。惟查，
    原告其放款基準利率於93年10月15日至94年1 月16日間為3.
    19％之事實，有其所提出之放款利率歷史表1 份在卷可稽。
    從而，依兩造之借款契約所定，本件借款於93年12月29日被
    告應負擔之利息，其利率應調整為7.59％（即3.19％＋4.4
    ％＝7.59％）計算之，並以此時之利率計算被告所應負擔之
    遲延利息及違約金，且不再機動調整（詳借據第6 條第6 點
    約定事項），然原告郤聲明主張應依7.75％為基準，計算遲
    延利息及違約金，核與兩造前揭約定尚屬有間，是原告逾此
    部分之請求，自屬無據。
  (二)按消費借貸之借用人應於約定期限內，返還與借用物種類、
    品質、數量相同之物，民法第478 條前段定有明文。又給付
    有確定期限者，債務人自期限屆滿時起，負遲延責任。遲延
    之債務，以支付金錢為標的者，債權人得請求依法定利率計
    算之遲延利息。但約定利率較高者，仍從其約定利率，同法
    第229 條第1 項、第233 條第1 項亦分別有明文規定。再者
    ，稱保證者，謂當事人約定，一方於他方之債務人不履行債
    務時，由其代負履行責任之契約。另數人保證同一債務者，
    除契約另有訂定外，應連帶負保證責任，同法第739 條、第
    748 條亦有明文。被告乙○、甲○○為被告懋勳公司向原告
    借款之連帶保證人，而懋勳公司迄仍積欠原告借款本金915,
    908 元未償，業如前述。職是，原告依消費借貸及連帶保證
    契約請求被告連帶給付借款915,908 元，並自93年12月29日
    起至清償日止，按年息7.59％計算之利息，並自94年1 月30
    日起至至清償日止，其逾期在六個月以內部分，按上開利率
    百分之十，逾期在六個月以上部分，按上開利率百分之二十
    計算之違約金，為有理由，應予准許。至逾此部分請求，則
    屬無據，應予駁回。
四、假執行之宣告：
    按本於被告認諾所為之判決，法院應依職權宣告假執行，為
    此民事訴訟法第389 條第1 項第1 款所明定。本件原告主張
    被告尚欠其前揭借款本利未償，並請求被告等應連帶給付上
    述之金額及利息，業據被告認諾在案，本院應依其認諾為原
    告勝訴之判決，並依職權宣告假執行。
五、結論：
    本件原告之訴為一部有理由，一部無理由，依民事訴訟法第
    第79條、第389 條第1 項第1 款，判決如主文。
中　　華　　民　　國　　94　　年　　7 　　月　　8 　　日
                  民事第一庭    法  官  蔣得忠
以上正本係照原本作成。
如對本判決上訴，須於判決送達後20日內向本院提出上訴狀。
中　　華　　民　　國　　94　　年　　7 　　月　　8 　　日
                                書記官  周玄鎮
